【裁判字號】    98,上易,195
【裁判日期】    980317
【裁判案由】    傷害
【裁判全文】
臺灣高等法院臺中分院刑事判決         98年度上易字第195號
上  訴  人
即  被  告  丙○○
                      樓
選任辯護人  陳姿君律師
上列上訴人因傷害案件，不服臺灣彰化地方法院中華民國97年12
月26日第一審判決（97年度易字第1981號，起訴案號：臺灣彰化
地方法院檢察署97年度偵字第9214號），提起上訴，本院判決如
下：
    主  文
上訴駁回。
丙○○緩刑貳年。
    事實及理由
一、本案經本院審理結果，認第一審判決認事用法及量刑均無不
    當，應予維持，並引用第一審判決書記載之事實、證據及理
    由（如附件） 。
二、上訴人即被告（下稱被告）丙○○上訴意旨略以：告訴人甲
    ○於派出所報案時所附之照片，係左手下肢處及上臂靠下肢
    處之傷勢，與診斷書上所載之右上肢多處擦傷明顯不符，則
    告訴人甲○受傷之部位，究係左上肢或右上肢，原審未為詳
    察，且告訴人甲○於案發2小時後始就醫，則該傷勢是否為
    被告所造成，即有可疑。再者，被告之夫丁○○從未陳述有
    抱住告訴人甲○，與告訴人指稱：伊遭丁○○抱住時，被告
    即出手毆打伊云云不符，且與臺灣彰化地方法院檢察署97年
    度偵字第9214號不起訴處分書認定丁○○並未抱住告訴人不
    符，原審認定丁○○抱住告訴人，致被告有毆打告訴人之機
    會，亦有違誤等語，指摘原判決不當。惟查，依財團法人彰
    化基督教醫院急診病歷所載（參原審卷第128、129頁），被
    告受傷情形為臉部擦傷、頸部挫傷合併擦傷、及「左上肢」
    多處擦傷，且其上亦有告訴人甲○之受傷照片，此與告訴人
    之指訴及告訴人報案時所拍攝之受傷照片均相符，故財團法
    人彰化基督教醫院所出具之診斷書（參發查卷第20頁）所載
    ，被告之傷勢為臉部、頸部及「右上肢」多處擦傷、頸部疼
    痛」，其中「右上肢」應係「左上肢」之誤載無訛。再查，
    一般人遭毆打受傷後未必一開始即想提出告訴，仍會考量諸
    多因素後始決定是否前去驗傷及提告，此參諸告訴人甲○於
    97年5月26日驗傷後，亦遲至97年5月30日始至派出所提出
    本件告訴即明。且告訴人甲○於本院陳稱：「（問：97年5
    月26 日你到被告家與被告爭執完後，迄你到彰基驗傷之前
    ，還有無去哪裡？）我們在爭執當中她有說我的一些閒話，
    所以我去找那個人求證，那個人叫郭世烈，亦住彰化市，然
    後我覺得我很受委屈，就到彰基去驗傷掛急診，我忘了拿健
    保卡，又回家拿健保卡。」等語，亦說明其何以遲至2個小
    時後始至彰基驗傷之緣由。選任辯護人雖質疑上開說詞與告
    訴人於原審所證不符（原審卷第75頁背面），惟告訴人當時
    未提到郭世烈，或係基於其他因素（如不願其夫知悉該人等
    ），亦難以此即否定其於原審所證為真。故本件告訴人甲○
    在案發後約2小時始到醫院驗傷，此2小時之差距扣除交通時
    間、前去郭世烈處之時間，及考慮是否前去驗傷之猶豫期間
    ，尚屬合理，不致與一般常情相違背，況告訴人甲○於97年
    5月26 日上午前去驗傷時，即主訴伊係因與認識的人打架被
    抓傷等節，亦有病歷資料所附之急診護理記錄在卷（原審卷
    第130 頁）可憑，在在顯示告訴人上開傷勢確係遭被告毆打
    所致。另證人丁○○於警詢中供稱：「…甲○就出手毆打丙
    ○○，我就跑過去將她們2人拉開…」、「如果我不拉開她
    們2人會一直打架下去」等語（發查卷第12頁背面），顯見
    當時告訴人與被告2人應係互相拉扯打架，丁○○方須將「2
    人」拉開，與丁○○於偵查中所稱：伊只有拉甲○手臂，把
    她拉到伊家玄關的椅子上坐等語（偵卷第18頁），及於原審
    具結所稱：「…甲○打被告，被告用手擋，我就趕快把甲○
    拉走，……，讓甲○坐在凳子上，不讓她站起來」等語（原
    審卷第80頁），均稱僅是將甲○拉開不符，已難掩偏袒其妻
    即被告之情，況其係被告之夫，又同時遭告訴人告訴傷害，
    則其證稱未以手抱住告訴人是否可採，自非無疑。原審採認
    證人即告訴人甲○之證述，認丁○○當時係抱住告訴人，自
    無違誤之處。且原審法院就此部分之認定有其依據，自不受
    檢察官先前對丁○○所為不起訴處分（即臺灣彰化地方法院
    檢察署97年度偵字第9214號不起訴處分書）認定之拘束，自
    不待言。此外，被告在本院未提出其他有利之證據及辯解，
    其上訴無理由，應予駁回。
三、末查，被告前未曾受有期徒刑以上刑之宣告，有臺灣高等法
    院被告前案紀錄表附卷可稽，其因一時失慮，致罹刑典，並
    考量被告已於98年1月10日與告訴人達成民事和解，業據告
    訴人甲○於本院陳明屬實，並有和解書影本一件附卷可稽，
    被告經此罪刑之宣告後，應知警惕而無再犯之虞，本院因認
    所宣告之刑，以暫不執行為適當，併予宣告緩刑2年，用啟
    自新。
據上論斷，應依刑事訴訟法第三百七十三條、第三百六十八條，
刑法第七十四條第一項第一款，判決如主文。
本案經檢察官乙○到庭執行職務。
中    華    民    國    98    年    3    月     17    日
          刑事第十庭    審判長法  官  林  照  明
                              法  官  蔡  名  曜
                              法  官  郭  瑞  祥
上列正本證明與原本無異。
不得上訴。
                              書記官  李  妍  嬅
中    華    民    國    98    年    3    月     17    日
中華民國刑法第277條第1項
（普通傷害罪）
傷害人之身體或健康者，處 3 年以下有期徒刑、拘役或 1 千元
以下罰金。


司法院資訊處製作；財團法人民間司法改革基金會備份。
